【裁判字號】    90,抗國,14
【裁判日期】    900829
【裁判案由】    國家賠償
【裁判全文】
臺灣高等法院民事裁定  九十年度抗國字第一四號
      抗  告  人  丙○○
                  丁○○
                  吳佳鳳
                  乙○○
      訴訟代理人  甲  ○
右抗告人因與臺北市政府警察局等間國家賠償事件，對於中華民國九十年七月四日臺
灣臺北地方法院八十九年度國更字第二號裁定，提起抗告，本院裁定如左：
      主      文
原裁定關於駁回抗告人對臺北市政府工務局、臺北市政府法規委員會、臺北市政府之
訴及該部分訴訟費用之裁判均廢棄。
其餘抗告駁回。
抗告訴訟費用關於駁回其他抗告部分，由抗告人負擔。
      理      由
一、按當事人書狀，除別有規定外，應記載當事人姓名及住所或居所；當事人為法人
    或其他團體者，其名稱及事務所或營業所；有法定代理人者，其姓名、住所或居
    所，民事訴訟法第一百十六條第一項第一、二款定有明文。又此項程式如有欠缺
    ，審判長應定期間先命補正，如逾期未補正者，法院始得以裁定駁回原告之訴，
    此觀之同法第二百四十九條第一項第四款規定即明。
二、本件抗告人於民國八十八年十月八日在原法院起訴請求臺北市政府（以下稱市政
    府）警察局、市政府工務局、市政府建設局、市政府法規委員會、市政府國家賠
    償，其起訴狀關於連帶賠償義務機關除列市政府臺北市長馬英九之外，其餘機關
    並未列明法定代理人及前開各機關之地址、法定代理人姓名、住所等，嗣經原法
    院以原告之請求未經協議為由，駁回抗告人之訴，抗告人不服提起抗告，於八十
    九年四月七日之抗告狀內，已記載市政府法規委員會主委陳清秀、工務局長李鴻
    基等語（參見本院八十九年度抗國字八號卷第三○頁），則對市政府工務局、市
    政府法規委員會二被告，抗告人已分別表明其法定代理人為李鴻基、陳清秀，嗣
    該案發回原法院後，原法院於九十年五月二十四日裁定命抗告人補正該二被告法
    定代理人之姓名，即有未洽。此外，該裁定命抗告人於收受裁定日起十日內補正
    前開五被告之地址，及除市政府外其餘被告之法定代理人姓名及住所，抗告人於
    九十年六月四日收受該裁定，並於命補正期限內之同年月十一日提出抗告，且於
    抗告狀內記載五被告之地址為臺北市市○路一號，市政府工務局法定代理人李鴻
    基、市政府法規委員會法定代理人陳清秀（參見原法院八十九年度國更字第二號
    卷第二四、二六頁），應認抗告人已依限補正市政府之地址及市政府工務局、市
    政府法規委員會之地址、法定代理人姓名及住所，原裁定仍以抗告人逾期未補正
    為由，駁回抗告人此部分之訴，即屬違誤，抗告意旨求予廢棄此部分原裁定，為
    有理由。至抗告人未遵期補正市政府警察局、市政府建設局之法定代理人姓名，
    原法院駁回此部分之訴，並無不合，抗告論旨聲明廢棄此部分原裁定，為無理由
    ，應予駁回。
三、依民事訴訟法第四百九十二條第一項、第二項、第九十五條、第七十九條但書，
    裁定如主文。
中      華      民      國    九十      年      八      月    二十九    日
                                民事第五庭
                                    審判長法  官  黃  熙  嫣
                                          法  官  黃  雅  惠
                                          法  官  詹  文  馨
右正本係照原本作成。
抗告人不得再抗告。
相對人台北市政府、台北市政府法規會、台北市政府工務局如不服本裁定，應於收受
送達後十日內向本院提出抗告狀，並應繳納抗告費新台幣四十五元正。
中      華      民      國    九十      年      九      月      四      日
                                          書記官  紀  昭  秀


司法院資訊處製作；財團法人民間司法改革基金會備份。
